# 想系统重温，提炼会计知识，请问这两本书选哪一本比较好？

提问人：pittjean 时间：2016-05-19 13:32:09
一本是《企业会计准则讲解 2008 》，这本书比较经典，有权威性；另外一本是《企业会计准则讲解 2015 》，虽然是是新书但是据说有不少案例疏漏。请问选哪一本比较合适呢？

回答人：chenyiwei
你说的《企业会计准则讲解 2015 》是否为立信会计出版社出版的？这本书不是官方的。官方的讲解到目前为止最新的还是 2010 年版，但其中很多内容已被后来发布的准则解释以及 2014 年内新发布或新修订的 8 项准则取代了。

提问人：pittjean 时间：2016-05-19 22:09:24
谢谢。作为审计人员，是否有必要认真复习一下《中国注册会计师执业准则》，以及《中国注册会计师执业准则应用指南》这两本书呢？

回答人：chenyiwei
应需要。